【裁判字號】    95,裁,1632
【裁判日期】    950727
【裁判案由】    虛報進口貨物
【裁判全文】
最  高  行  政  法  院  裁  定
                                     95年度裁字第01632號
上  訴  人  富國微波通訊股份有限公司
代  表  人  甲○○
訴訟代理人  洪惇睦會計師
被 上訴 人  財政部基隆關稅局
代  表  人  李榮達
上列當事人間因虛報進口貨物事件，上訴人對於中華民國94年3
月16日臺北高等行政法院93年度訴字第975號判決，提起上訴，
本院裁定如下：
    主  文
上訴駁回。
上訴審訴訟費用由上訴人負擔。
    理  由
一、按當事人依行政訴訟法第243條第1項規定，以高等行政法院
    判決有不適用法規或適用法規不當為上訴最高行政法院之理
    由時，其上訴狀或理由書應有具體之指摘，並揭示該法規之
    條項或其內容。若係成文法以外之法則，應揭示該法則之意
    旨。倘為司法院解釋、或本院之判例，則應揭示該判解之字
    號或其內容。上訴狀或理由書如未依此項方法表明者，即難
    認為已對高等行政法院判決之違背法令有具體之指摘，其上
    訴自難認為合法。
二、查本件上訴意旨略以：上訴人所進口之原料零組件已與合作
    廠商之產品全數外銷，依關稅法第57條及同法施行細則第51
    條規定，合作外銷品進口原料關稅，得於成品出口後退還之
    。另依營業稅法第39條規定營業人申報之外銷貨物溢付營業
    稅總額，應由主管稽徵機關查明後退還之。被上訴人仍補徵
    關稅及課處關稅及營業稅罰鍰，適用法令，自有違誤。又民
    國91年10月4日出口報單號碼AL/BE/91/Y922/1201係以出口
    廠商航欣科技股份有限公司（下稱航欣公司）出口，非以上
    訴人名義出口，該出口報單BEMARK所載本批出口貨其中BAG
    部分由國外進口供應，報單號碼AW/91/4680/0016係航欣公
    司原進口袋子之進口報單號碼，與上訴人無涉；另上訴人於
    原審所提供之航欣公司出口報單號碼AL/BE/91/2082/4018，
    其BEMARK所載本批出口貨其中BAG部分由國外進口供應，報
    單號碼AW/91/4680/0016 及AA/91/4363/1007，亦係航欣公
    司進口袋子之進口報單號碼，僅係上訴人提供航欣公司出口
    報單，向原審陳述與其合作外銷時，出口報單應檢附文件，
    亦當然非上訴人91年10月4日提供DVD零組件與航欣公司之進
    口報單，原判決誤認袋子為上訴人進口。至於91年10月4日
    出口報單，上訴人之進口DVD零組件係於91年9月25日進口，
    並於91年9月30日向被上訴人繳交押金，並非原判決所指91
    年10月7日收押金，原審所為判斷實違反證據法則。爰請廢
    棄原判決，並撤銷訴願決定及原處分等語。經核上訴論旨，
    旨在述說原處分不當之理由。雖另指摘原判決違反證據法則
    ，惟核其內容，乃上訴人以其對法律上見解之歧異，就原審
    取捨證據、認定事實之職權行使，指摘其為不當，已無可採
    ；且上訴意旨對原判決究竟有何違背法令之事由，並未具體
    指明。參照首揭規定，其上訴顯難認為合法，應予駁回。
三、依行政訴訟法第249條第1項前段、第104條、民事訴訟法第
    95條、第78條，裁定如主文。
中    華    民    國    95    年    7     月    27    日
                  第五庭審判長法  官  鄭  淑  貞
                              法  官  黃  合  文
                              法  官  吳  明  鴻
                              法  官  林  茂  權
                              法  官  鄭  小  康
以  上  正  本  證  明  與  原  本  無  異
中    華    民    國    95    年    7     月    27    日
                              書記官  王  福  瀛


司法院資訊處製作；財團法人民間司法改革基金會備份。
